最高法院刑事判決　　　　　　　　　 110年度台上字第4574號
上　訴　人　段國安





選任辯護人　劉介民律師
上列上訴人因妨害性自主案件，不服福建高等法院金門分院中華
民國110年2月4日第二審更審判決（109年度侵上更一字第 1號，
起訴案號：福建金門地方檢察署105年度偵字第860號），提起上
訴，本院判決如下：
    主  文
上訴駁回。
    理  由
一、按刑事訴訟法第 377條規定：上訴於第三審法院，非以判決
    違背法令為理由，不得為之。是提起第三審上訴，應以原判
    決違背法令為理由，係屬法定要件。如果上訴理由書狀並非
    依據卷內訴訟資料具體指摘原判決不適用何種法則或如何適
    用不當，或所指摘原判決違法情事顯與法律規定得為第三審
    上訴理由之違法情形不相適合時，均應認其上訴為違背法律
    上之程式，予以駁回。本件原判決綜合全案證據資料，本於
    事實審法院之推理作用，認定上訴人段國安有如其事實欄所
    載，於民國 105年10月18日晚間10時40分許稍後之同日某時
    ，在金門縣金城鎮○○路000號2樓租屋處，基於乘機性交犯
    意，利用Ａ女（姓名詳卷，案發當時已滿18歲但尚未成年）
    酒醉意識不清而不能抗拒之狀態，撫摸、親吻Ａ女並接續將
    其陰莖插入Ａ女陰道及肛門得逞之犯行，因而維持第一審論
    上訴人以乘機性交罪（累犯），於依司法院釋字第 775號解
    釋意旨審酌相關犯情，認上訴人具有特別惡性，且對於刑罰
    反應力薄弱，適用刑法第 47條第1項累犯規定加重最低本刑
    尚不至於過苛，而依上開規定加重其刑後，量處有期徒刑 3
    年 2月之判決，而駁回上訴人在第二審之上訴，已詳敘其所
    憑證據及認定之理由，對於上訴人所辯為何不足以採信，亦
    在理由內詳加指駁及說明，俱有卷存證據資料可資覆按，從
    形式上觀察，原判決並無足以影響其判決結果之違法情形存
    在。
二、上訴人上訴意旨略以：⑴、原判決僅依第一審勘驗乾露喝酒
    店（原判決誤載為「甘露喝酒店」）門口監視錄影光碟結果
    ，以Ａ女於離開乾露喝酒店當時係由伊橫抱上車，遽認Ａ女
    當時已陷於泥醉不省人事狀態，且於之後與伊性交當時，猶
    處於無知覺而不能抗拒他人對其性交之情況，而為不利於伊
    之認定，殊嫌速斷。事實上，Ａ女於隨同伊抵達伊租屋處時
    業已清醒，而能自行步行上樓，且伊租屋之房東董文智亦證
    稱：上訴人帶Ａ女回來租屋處時，彼此交談愉悅等語，足見
    Ａ女於抵達伊租屋處時業已酒醒。再伊租屋處並無電梯，必
    須爬樓梯上樓始能到伊租屋處，姑不論伊並無力氣橫抱Ａ女
    上樓，設若伊當時雙手橫抱Ａ女，但如何能通過狹窄之樓梯
    上樓？且上樓後又係如何騰出手來開啟房鎖進門？原審就此
    項疑點並未履勘伊租屋處之環境，並命Ａ女模擬案發過程，
    以釐清伊所辯上開情事是否屬實，遽為上開不利於伊之認定
    ，洵有不當。⑵、伊於案發當晚在乾露喝酒店內與Ａ女達成
    性交易之合意後，買下Ａ女直到翌日凌晨 5時下班為止之全
    場時段，帶Ａ女出場至伊租屋處性交易，此據當時與伊同在
    乾露喝酒店消費之友人陳立民證稱：上訴人與Ａ女在乾露喝
    酒店內有談妥性交易之費用為新臺幣（下同） 2萬元等語甚
    明。又Ａ女自陳從事酒店公關工作多年，顯然熟悉特種娛樂
    業界內陪侍小姐與酒客互動之生態，亦知悉小姐同意被酒客
    帶出場即係從事性交易，詎Ａ女陳稱其不知被伊帶出場係為
    從事性交易云云，實不合情理。再Ａ女係乾露喝酒店旗下陪
    侍酒客之坐檯小姐，店方對旗下小姐被酒客帶出場之行蹤動
    向通常會有所掌握，而從該酒店另一坐檯陪酒小姐唐韻涵係
    由乾露喝酒店之經理及幹部直接帶至伊租屋處尋得Ａ女以觀
    ，可見乾露喝酒店管理人員知悉Ａ女係與伊出場為性交易。
    何況，伊與Ａ女性交易完畢並留下性交易費用約 2,000多元
    後，便獨自前往后宮酒店，Ａ女則留在伊租屋處睡眠，而Ａ
    女亦不否認其甦醒後有拿取上開款項，益徵伊與Ａ女間係因
    性交易而為性交，而非伊對Ａ女為性侵害行為。本件實係因
    Ａ女不滿伊未付足議定之性交易費用，以致憤而捏詞申告報
    復，故其所為不利於伊之指述自不足以採信。⑶、Ａ女既證
    稱其遭上訴人性侵害時因酒醉斷續昏迷而無力抗拒云云，足
    見其並非全程陷於無意識之狀態，則其就上訴人對其性交之
    過程，應有所察覺並知悉其情，否則何來其所謂無力反抗之
    情形？且Ａ女若確遭伊性侵害，則其在伊租屋處為唐韻涵等
    人尋獲時，應有甫遭上訴人性侵害之受創心理或情緒反應，
    並即刻向唐韻涵陳述受害經過，始合乎情理。乃原判決卻謂
    Ａ女於被唐韻涵等人尋獲之時，因神智尚未完全恢復，以致
    未能意識且憶及其甫遭性侵害之事，故而當下未有驚恐、焦
    慮或傷心等負面情緒或反應，尚無違常情云云，其論斷顯與
    情理相悖。⑷、Ａ女於發現其隨身皮包不見之後，既直接至
    后宮酒店找伊且至伊車上取回其皮包，雙方接觸交談之過程
    ，Ａ女神色自若，未有絲毫甫遭伊性侵害之意態或神情，顯
    見Ａ女於與伊性交時，意識清楚且明確知悉其自行將皮包置
    放在伊車上，而非因酣醉不慎遺留，堪可證明Ａ女於伊對其
    性交時，並無因酒醉陷於意識不清之情形。再伊辯稱：Ａ女
    由伊帶出場離開乾露喝酒店返回伊租屋處性交易時均意識清
    楚，Ａ女嗣因伊未付足性交易費用之誤會，因而指控伊對其
    性侵害等語，核與許國相、陳立民、董文智及古忠永所為有
    利於伊之證言一致，對照Ａ女先後簽立內容略為其誤會上訴
    人對其性侵害之自白書2 份，亦相符合，可佐伊所為之辯解
    非虛，詎原審均不採納為有利於伊認定之依據，遽為伊有罪
    之不利論斷，採證顯然偏頗。⑸、Ａ女指證伊對其性侵害之
    情節，缺乏明確之補強證據可予佐實，顯無法達到一般人均
    無合理懷疑之程度，應認尚不能證明伊犯罪。乃原審未詳查
    釐清上揭相關疑點，徒採信Ａ女所為對伊不利之不實指證，
    且置諸多有利於伊之事證於不顧，遽認伊有本件被訴對Ａ女
    乘機性交之犯行，顯有違誤。此外，古忠永係Ａ女從事坐檯
    陪酒工作之經紀人，詳知本件糾紛原委，並曾代Ａ女出面與
    伊協商和解事宜，伊於原審110 年1月7日審判期日聲請再度
    傳喚古忠永到庭作證，俾證明Ａ女曾向古忠永提及其與上訴
    人發生性交易款項糾紛之情，此為對上訴人有利之證據，自
    有調查之必要，原審徵詢檢察官陳述意見後，遽以上開證據
    並無調查之必要，而裁定駁回伊上開調查證據之聲請，亦屬
    可議云云。
三、惟證據之取捨及事實之認定，均為事實審法院之職權，且供
    述證據之內容雖有參差或出入，本許法院依相關證據法則斟
    酌比較後加以取捨，而僅採其中與基本事實相符之一部據以
    裁判，並排斥與事實不符之其他部分，倘其採證認事並未違
    背證據法則，復已敘明其取捨證據之心證理由者，自不得任
    意指為違法而執為上訴第三審之適法理由。
㈠、原判決綜合本件調查證據所得及全案辯論意旨，認定上訴人
    確有本件被訴乘機對Ａ女性交之犯行，已敘明其憑據及理由
    略以：⑴、上訴人供認：伊於 105年10月18日晚間10時40分
    許與Ａ女離開乾露喝酒店時，Ａ女係由伊以橫抱之方式進入
    車輛後座，嗣伊將Ａ女帶回伊租屋處後，加以撫摸、親吻並
    將陰莖插入Ａ女陰道及肛門而為性交等情，核與Ａ女於案發
    翌（19）日至衛生福利部金門醫院（下稱金門醫院）接受性
    侵害驗傷並採檢生物跡證，經送內政部警政署刑事警察局（
    下稱刑事警察局）鑑驗結果，在Ａ女陰道深部及肛門所採檢
    體棉棒驗出之Y染色體DNA-STR型別與上訴人相符，有金門醫
    院受理疑似性侵害事件驗傷診斷書及刑事警察局鑑定書可稽
    。又證人Ａ女及唐韻涵於偵查中及第一審審理時均為不利於
    上訴人之指證，其中Ａ女證稱略以：伊於案發當日係從臺灣
    到金門後，第一天在乾露喝酒店上班，且與上訴人係初次見
    面，嗣伊酒醉到不清楚後來怎麼上車的，以及如何會躺睡在
    一個伊不知道地方的房間內，伊並未叫上訴人抱伊上車等語
    。唐韻涵則證稱略以：伊與Ａ女於案發當天同在乾露喝酒店
    上班，迨上訴人要帶Ａ女離開乾露喝酒店「續攤」（意指聚
    會結束後，再改換地點之後續活動）時，已係當天晚上快11
    點左右，上訴人說要「續攤」的地方可以讓Ａ女休息，伊對
    上訴人說伊不放心Ａ女自己一個人，上訴人便要伊一起去，
    伊等一行人要離開乾露喝酒店時，Ａ女已因酒醉全身癱軟而
    無法站立，Ａ女係由上訴人抱上車的，伊在旁幫忙扶著Ａ女
    的時候，Ａ女沒頭沒尾地對著伊說「救我」，伊當下不知Ａ
    女此話何意，當伊要跟Ａ女搭同一輛車時，上訴人要伊去搭
    另一輛車，並說Ａ女可以直接躺在後座等語。Ａ女及唐韻涵
    上揭證詞均謂Ａ女於離開乾露喝酒店時，已酒醉至全身癱軟
    之不省人事狀態，互核一致，再勾稽第一審勘驗乾露喝酒店
    於案發當天晚間門口監視錄影內容（錄影畫面時間顯示為案
    發當天晚間10時48分至同時53分）略為：上訴人橫抱Ａ女離
    開乾露喝酒店，步行約數十公尺至車輛停放處讓Ａ女上車之
    過程，Ａ女並未掙扎或扭動，且其頭部及雙手均呈自然下垂
    ，隨上訴人腳步而甩動，並無清醒樣貌或神態等情，復相吻
    合，堪可採信。⑵、從位在金門縣金寧鄉○○路0段000號之
    乾露喝酒店，驅車至上訴人位在同縣金城鎮○○路000號2樓
    之租屋處，僅需時約3至5分鐘，此據證人即乾露喝酒店幹部
    楊忠濂在原審證述明確，而卷內並無確切事證可資推論Ａ女
    經上訴人駕車搭載至上址租屋處時，其酒醉程度已在短短數
    分鐘內大幅消退，而從不省人事迅速回復至意識清楚之狀態
    。參以唐韻涵於偵查中及第一審審理時證稱：上訴人及其友
    人離開乾露喝酒店欲至后宮酒店「續攤」時，Ａ女係由上訴
    人駕車搭載，但伊到了后宮酒店後，遲未見上訴人及Ａ女前
    來，伊便打電話給伊之經紀人，請其聯絡乾露喝酒店管理人
    員，之後伊與該酒店經理（指劉益成）及幹部（指楊忠濂）
    在一間 2樓小套房（即上訴人租屋處）找到Ａ女，伊見Ａ女
    神思恍惚躺在床上沒有穿衣服，經伊詢問緣由，Ａ女答以不
    知其身在何處及發生何事等語，足見直至唐韻涵等人尋得Ａ
    女時，Ａ女之意識猶處於將復未復之矇矓狀態。⑶、參以Ａ
    女於案發後旋即報警並至醫院為性侵害之驗傷採證，且在醫
    院就醫時向唐韻涵泣訴遭上訴人性侵害，此經唐韻涵證述在
    卷，且Ａ女於第一審及原法院前審作證陳述遭上訴人性侵害
    之情景時，迭有強烈之情緒反應，亦即呈現神情痛苦且哭泣
    不止之狀況，映射出Ａ女還原陳述本件受害經歷時，每每造
    成其難忍之傷感，足以擔保Ａ女指證上訴人對其性侵害之陳
    述具有憑信性。再佐以唐韻涵及Ａ女於第一審作證時，均陳
    稱其等係為賺錢始前往金門坐檯陪酒等語。唐韻涵復於原審
    證稱：不包括出場費或性交易費，光單純正常上下班之薪水
    ，即達數萬元等語；Ａ女於偵訊時則證稱：唐韻涵對伊說到
    金門的酒店上班15天即有薪酬7 萬元等語。衡諸案發當日係
    Ａ女與唐韻涵至金門後第一天上班，惟其等卻旋於案發隔天
    中午即離職返回臺灣，可徵Ａ女陳稱係因發生本件性侵害事
    件使然，非無其由。綜據前揭上訴人所為不利於己之供述與
    唐韻涵所為不利於上訴人之證述，暨卷附刑事警察局鑑定書
    、乾露喝酒店門口監視錄影勘驗結果，以及前揭相關情況等
    證據資料，足以擔保Ａ女所為不利於上訴人之性侵害指證具
    有憑信性，且與事實相符而堪可採信等旨綦詳。
㈡、原判決對於上訴人在原審所為包括如其前揭上訴意旨所示之
    辯解，以及證人許國相、陳立民、董文智及古忠永所為附和
    上訴人辯解之證述，何以分係卸責及迴護之詞而均不足以採
    信，且就本件為何無再度傳喚古忠永到庭作證之必要，而不
    予調查，亦依據卷內資料指駁說明略以：⑴、依前述Ａ女及
    唐韻涵之證詞，以及第一審勘驗乾露喝酒店門口監視錄影內
    容，顯示Ａ女於離開乾露喝酒店時已爛醉至全身癱軟無法站
    立而由上訴人橫抱上車，且Ａ女嗣為唐韻涵等人尋獲時，神
    智猶將醒未醒，並無事證可證明上訴人先前將Ａ女帶回其租
    屋處時，Ａ女已從昏醉中清醒，業如前述。至上訴人雖辯稱
    係Ａ女撒嬌要求伊抱她上車云云，然與上開監視錄影勘驗結
    果，Ａ女頭部及雙手均呈自然下垂，並隨上訴人步伐而甩動
    ，未見Ａ女有緊摟上訴人之舉止等情不符，上訴人上開辯詞
    要無可採。而證人許國相、陳立民（即與上訴人於案發稍早
    同在乾露喝酒店飲酒消費之友人）均證稱：Ａ女於離開乾露
    喝酒店時意識清醒，且係自己走出包廂，嗣於行經該酒店大
    廳櫃檯時，撒嬌要求上訴人抱其上車，而上訴人抱起Ａ女時
    ，Ａ女雙手亦環抱住上訴人肩膀云云。證人即上訴人租屋處
    房東董文智則證稱：上訴人帶Ａ女回來租屋處時彼此愉悅交
    談云云，核俱與上揭監視錄影勘驗結果及周遭事證所呈現之
    客觀情事相左，顯均係附和上訴人辯解之偏袒飾詞而不足以
    採信。復次，Ａ女於被唐韻涵等人在上訴人租屋處尋獲後，
    發現皮包不在身邊，推想係因酒醉遺落在上訴人所駕車輛上
    ，因而由楊忠濂駕車帶同Ａ女等人至后宮酒店覓得上訴人而
    取回，合於情理，尚無足推論Ａ女於離開乾露喝酒店時意識
    清楚，所以知悉且記得其皮包置放在上訴人車內等情。⑵、
    關於乾露喝酒店管理人員與唐韻涵直接在上訴人租屋處尋得
    Ａ女，是否早即知悉Ａ女與上訴人在該處從事性交易之疑義
    。訊據①唐韻涵於偵查中及第一審審理時證稱：伊等一行人
    轉往后宮酒店「續攤」後，因遲未見上訴人及Ａ女到來，伊
    便透過伊經紀人打電話問乾露喝酒店經理，之後與乾露喝酒
    店人員在上訴人租屋處找到Ａ女等語。②上訴人於原審具狀
    自陳：唐韻涵致電乾露喝酒店問Ａ女下落，該酒店經理花名
    「雪碧」者（下稱「雪碧」）打電話問伊，伊告稱Ａ女在伊
    租屋處睡覺，「雪碧」轉知楊忠濂後，再由楊忠濂帶同唐韻
    涵及劉益成至伊租屋處尋得Ａ女等語。③楊忠濂於原審作證
    陳稱：因為伊認識上訴人，所以「雪碧」來電要伊去找店內
    小姐，由於伊先前曾在上訴人租屋處打麻將，所以伊第一個
    想到的地方就是那邊等語。綜據上揭陳述以觀，唐韻涵初不
    知Ａ女遭上訴人駕車載離乾露喝酒店後之去處，而唐韻涵與
    Ａ女俱係乾露喝酒店旗下陪酒小姐，唐韻涵在后宮酒店等候
    Ａ女無著，遂透過乾露喝酒店人員詢問上訴人，唐韻涵及劉
    益成嗣得知Ａ女之所在並尋獲，係由於上訴人答覆「雪碧」
    之詢問，以及楊忠濂自行之聯想，顯非唐韻涵或乾露喝酒店
    管理人員事先即知Ａ女被上訴人帶出場至上訴人租屋處為性
    交易。⑶、關於Ａ女至后宮酒店與上訴人接觸之言行舉止，
    呈現具有相當意識程度之狀況，何以當下並未感知自己遭上
    訴人性侵害之疑點。查Ａ女由唐韻涵等人陪同至后宮酒店向
    上訴人取回皮包之時點，依第一審勘驗后宮酒店門口錄影畫
    面時間，顯示為105年10月18日案發翌（19）日凌晨1時45分
    許至同時54分左右，斯時距Ａ女因泥醉由上訴人大約於同年
    月18日晚間10時48分至同時53分間橫抱離開乾露喝酒店時起
    ，已經過約 3小時之昏睡休息與酒精代謝，其意識業有相當
    程度之恢復，且隨著神智逐漸回復，始察覺其於酒醉未醒期
    間遭上訴人性侵害，尚不違常情。再Ａ女由唐韻涵等人陪同
    至后宮酒店找尋其遺落在上訴人車內皮包之過程中，Ａ女與
    上訴人在后宮酒店內，固無衝突之情，但隨後在后宮酒店外
    ，則有為不詳事項爭吵之情形，經第一審播放后宮酒店門口
    錄影光碟勘驗無誤，上訴人就此亦於原審避重就輕供稱：伊
    當時以為Ａ女要再向伊拿取伊已給付之性交易費用，因此很
    生氣地罵Ａ女云云，自難謂Ａ女就其裸身在陌生之上訴人租
    屋處床上醒來後，嗣在后宮酒店再見到上訴人時之接觸過程
    平和，全無甫遭性侵害之異常情狀，而據為有利於上訴人之
    認定。⑷、上訴人辯稱其係帶Ａ女出場而為合意性交易之說
    詞反覆不一，且陳立民所為搭附上訴人辯詞之證述，亦與事
    實不符，均不足以採信。查乾露喝酒店經理劉益成固證稱Ａ
    女當天確有出場之意思等語，然出場與性交易並非一事；況
    縱令Ａ女同意由上訴人付費帶出場，惟Ａ女否認有與上訴人
    為性交易之磋商或合意，並於第一審作證陳稱：伊祇記得上
    訴人有問伊要不要跟他去后宮酒店等語。且對照唐韻涵證稱
    ：Ａ女已醉到不省人事，伊因不放心上訴人帶Ａ女出場至后
    宮酒店「續攤」，所以陪著一起去等語，核諸上訴人友人許
    國相就此於第一審作證時亦陳稱：（上訴人有說你們先去「
    開番﹙在酒店計時開桌消費之意﹚」，我先跟Ａ女去處理一
    下？）應該是有這句話等語，可見Ａ女同意由上訴人帶出場
    ，且許國相及唐韻涵等一行人離開乾露喝酒店，係相偕欲轉
    往后宮酒店「續攤」，而非Ａ女同意與上訴人前往別處性交
    易。其次，上訴人雖辯解其本件對Ａ女性交，係事先即已議
    妥性交對價之性交易，並提出Ａ女先後簽立之所謂自白書 2
    份佐證，其中第1份「自白書（105年12月6 日）」內容略以
    ：伊至金城派出所提告上訴人本件性侵害，經伊回想係酒後
    失憶以致誤會上訴人，伊確實收了上訴人2 萬元而自願與上
    訴人外出並發生性關係等旨；第2份「自白書（106 年11月1
    日）」內容略以：伊與上訴人講好以2萬元出場做S（指性交
    之性交易），但做完後上訴人沒有付錢，伊去后宮酒店找他
    要錢，他沒給伊錢還對伊兇，伊很生氣，就去報案告他強姦
    ，後來上訴人有付3 萬元給伊等旨。然而，Ａ女就其簽立上
    開2 份所謂自白書之緣由，以及該等自白書載敘之內容為何
    與其先前指證上訴人性侵害之情矛盾等節，於第一審及原法
    院前審審理時作證陳稱：伊係在受脅迫之情況下，才答應與
    上訴人和解，並依對方要求簽立前揭內容之自白書，伊想要
    讓這件事趕快結束，但講實在話，伊在乾露喝酒店時係沒有
    意識的，伊很委曲等語，已否定上揭自白書所載內容之真實
    性。由此可見Ａ女於原法院前審所為之證述，其中關於夾雜
    上訴人對其性交係性交易之部分，顯係礙於其業與上訴人和
    解而為隱瞞實情之遮掩情詞，尚不足以採信。況且，上訴人
    就其所辯給付Ａ女性交易對價一節，先前於警詢、偵訊及第
    一審審理時供稱：伊於性交易完畢後，將2 萬元放在伊租屋
    處桌上云云。嗣於上訴原法院前審之訴訟中，一方面具狀陳
    稱：Ａ女於與伊發生性關係時一直裝醉，服務態度不好，所
    以伊才會刁難她一下，先不付錢云云；另方面於準備程序時
    供稱：伊以為伊有將2萬元放在伊租屋處桌上，後來知道原
    來伊沒有把 2萬元放在桌上，當伊想拿錢給Ａ女時，Ａ女已
    經報案了云云；再於審理時改稱：伊將性交易的錢2,000 多
    元放在伊租屋處桌上云云。依上訴人所為之上開辯詞，對照
    其所提出由Ａ女簽立之前揭自白書內容，關於上訴人究竟有
    無給付Ａ女性交易對價？係性交前或性交後給付？以及給付
    金額多寡等要項，明顯前後矛盾或彼此互有齟齬，顯係臨訟
    飾詞，難以採信。而上訴人之友人陳立民證稱：上訴人與Ａ
    女在乾露喝酒店內有談妥性交易之費用為 2萬元云云，依上
    述剖析說明，亦係曲意配合上訴人辯解之詞，同不足以採為
    有利於上訴人之認定。⑸、關於Ａ女於離開上訴人租屋處時
    ，為何拿取上訴人置放在該處桌上之2,000 多元緣由？依乾
    露喝酒店經理劉益成證稱：酒客要帶店內小姐出場，須預付
    2個小時的出場費用3,000元給酒店，之後超過時間的加時費
    用，則歸由被帶出場的小姐收取等語。而參以第一審勘驗乾
    露喝酒店門口監視錄影內容顯示，上訴人係於105 年10月18
    日案發當晚10時48分許，以橫抱方式將Ａ女帶出場；再Ａ女
    為唐韻涵等人尋獲之地點即上訴人租屋處，距后宮酒店僅約
    3至5分鐘車程，據楊忠濂在原審證述明確；楊忠濂駕車搭載
    Ａ女等人抵達后宮酒店找尋上訴人以取回Ａ女皮包，依第一
    審勘驗后宮酒店門口監視錄影內容，係案發翌（19）日凌晨
    1 時45分許。綜合上開時程以觀，上訴人將Ａ女帶出場，不
    論其後續活動係帶同Ａ女至后宮酒店「續攤」，抑返回其租
    屋處與Ａ女性交易，上訴人所預付與乾露喝酒店2 小時之出
    場費用大約僅至案發翌（19）日凌晨0 時48分許；又推算唐
    韻涵等人在上訴人租處尋得Ａ女之時，大概係案發翌日凌晨
    1時45分許（即抵達后宮酒店之時間）回溯約3 至5分鐘左右
    （即扣除從上訴人租屋處至后宮酒店車程之時間），此時顯
    已逾上訴人預付2 個小時出場費用之時段，而應給付加時之
    出場費用由Ａ女收取，則Ａ女陳稱：伊剛醒來時有點迷糊，
    看見房間桌上有2, 000多元，便下意識地拿走等語，尚不足
    以推論Ａ女認知此為性交易之對價，而據為有利於上訴人之
    認定。⑹、證人古忠永（即Ａ女從事坐檯陪酒工作之經紀人
    ）於原法院前審作證陳稱：伊接到Ａ女於案發當天之來電，
    Ａ女情緒激動地說她與酒客發生付款糾紛，並問是否要報警
    等語。然古忠永就Ａ女上開來電所指之款項，一方面陳稱係
    出場費用，另方面卻陳稱係性交易費用，前後不一，尚難採
    信。況從古忠永自陳與乾露喝酒店有業務往來，復證稱其接
    到Ａ女電話後隨即聯繫乾露喝酒店，亦聯絡上訴人之朋友，
    並於電話中勸阻Ａ女報警等語以觀，可窺古忠永有意淡化本
    案之心態明顯，立場不無偏頗，其所證關於Ａ女陳稱與上訴
    人發生性交易費用糾紛部分之陳述，復與客觀事證歧異，亦
    難遽信而資為有利於上訴人之認定。上訴人雖聲請再度傳喚
    古忠永到庭作證，以證明Ａ女曾向古忠永提及其與上訴人發
    生性交易款項糾紛之情。惟古忠永先前業經原法院前審依上
    訴人之聲請傳喚到庭作證並接受交互詰問，復經原法院前審
    審判長及受命法官就相關疑點加以訊問，且給予上訴人詰問
    及對質之機會，上訴人因古忠永大致為對其有利之證述，而
    未請求詰問及對質，有原法院前審108年2月20日審判筆錄可
    考，且本案事證已臻明確，上訴人聲請再次傳喚古忠永到證
    ，尚無必要而不予調查等旨甚詳。
㈢、核原判決認定上訴人有本件被訴乘機對Ａ女性交之犯行，已
    說明其憑據及理由，對於為何不採納有利於上訴人之證據資
    料，亦詳予指駁及說明，其論斷尚無違經驗、論理、補強及
    相關證據法則。上訴人上訴意旨無視原判決明確之論斷與說
    明，仍執其不為原審所採信之相同陳詞，並就其與Ａ女是否
    為合意性交之性交易，暨有無乘機對Ａ女為性侵害之單純事
    實，再事爭辯，顯非第三審上訴之合法理由。又上訴人及其
    原審辯護人在原審於 110年1月7日審理時，除聲請再次傳喚
    古忠永到庭作證外（業經原審當庭評議宣示裁定駁回該項聲
    請且記明筆錄，復於原判決詳敘駁回聲請之理由），並未爭
    執其租屋處環境為釐清案情疑點之重要癥結，亦未主張有履
    勘上開案發租屋現場或令Ａ女模擬案發過程之必要，甚且陳
    稱並無其他證據請求調查等語（見原審卷第246至247頁），
    乃於提起第三審上訴後，始爭執原審未履勘上訴人租屋處現
    場環境及命Ａ女模擬案發過程，有證據調查未盡之違誤云云
    ，依上述說明，顯非依據卷內訴訟資料執為指摘之合法第三
    審上訴理由。
㈣、至上訴人其餘上訴意旨，均非依據卷內資料具體指摘原判決
    不適用何種法則或如何適用不當，徒就原審採證認事職權之
    適法行使，以及原判決已明確論斷說明之事項，暨其他不影
    響判決結果之枝節性問題，漫為爭執，顯均與法律規定得為
    第三審上訴理由之違法情形不相適合，揆諸首揭規定及說明
    ，其上訴為違背法律上之程式，應予駁回。
據上論結，應依刑事訴訟法第395條前段，判決如主文。
中    華    民    國   111    年    6     月    16    日
                  刑事第一庭審判長法  官  郭  毓  洲  
                                  法  官  林  英  志  
                                  法  官  林  靜  芬  
                                  法  官  沈  揚  仁  
                                  法  官  蔡  憲  德  
本件正本證明與原本無異
                                  書記官
中    華    民    國   111    年    6     月    17    日